臺灣高等法院高雄分院刑事判決　　　　　　　　　九十一年度上訴字第一七五六號
　　上　訴　人
　　即　被　告　乙○○
　　指定辯護人　本院公設辯護人
右上訴人因違反槍砲彈藥刀械管制條例案件，不服臺灣高雄地方法院九十一年度訴字
第六五二號中華民國九十一年九月十二日第一審判決（起訴案號：臺灣高雄地方法院
檢察署九十年度偵字第七八七五號），提起上訴，本院判決如左：
      主  文
上訴駁回。
      事  實
一、乙○○明知槍枝係經政府管制，未經許可不得擅自製造及持有。竟於民國八十八
    年底某日，與年籍姓名不詳，年約四十餘歲，綽號為「裕仔」之成年男子，共同
    基於製造具其他可發射子彈具有殺傷力玩具手槍之犯意聯絡，由乙○○在高雄市
    ○○路某玩具槍店內，以不詳價格購得仿ＣＯＬＴ廠半自動手槍製造之金屬玩具
    手槍及仿ＢＥＲＥＴＴＡ廠半自動手槍製造之金屬玩具手槍各一支，隨即以每支
    新台幣（下同）三千元及不詳價格之代價請綽號「裕仔」之男子製造槍管三支及
    製造前揭玩具手槍二支，綽號「裕仔」男子即在高雄市前鎮區某工廠內，把槍機
    拿下來，滑套反面打ＢＢ彈用的固定部分取下，裝上槍管改造之方式，欲將上開
    二支金屬玩具手槍製造為可發射子彈之玩具槍枝（槍枝管制編號：000000
    0000號及0000000000號）。嗣綽號「裕仔」之男子並於八十九年
    五月十九日前一週之某日，將前揭製造之玩具手槍及槍管交由乙○○試驗，乙○
    ○隨即以其先前所改造之子彈試射使用，因試射後發生膛炸，始知該二支槍枝因
    滑套與槍身脫離及發射動能甚微等緣故，均無法擊發子彈，尚不具殺傷力而製造
    未遂，乙○○即將之藏放於高雄市小港區○○○路二二五號其所經營之「勝發輪
    胎行」而無故持有上開未具殺傷力之玩具手槍二支及槍管三支。嗣於八十九年五
    月十九日十四時，在該輪胎行內為警查獲，並扣得○．四五手槍子彈三顆、八Ｍ
    Ｍ金屬改造子彈二顆、七ＭＭ改造子彈十八顆、改造子彈半成品二盒、工具（持
    有上開制式子彈及改造子彈部分，係另行起意，另成立犯罪。業經原審法院以九
    十年度訴字第二七一號判處應執行有期徒刑二年八月並確定在案）、上開槍枝二
    支及槍管三支等物。
二、案經臺灣高雄地方法院移送臺灣高雄地方法院檢察署檢察官偵查起訴。
      理  由
一、訊據上訴人即被告乙○○矢口否認有何製造玩具手槍之犯行，辯稱：扣案槍管都
    是向綽號「裕仔」之男子買的，查獲的手槍都是在林園買的，都不是其製造的云
    云。
二、惟查：
（一）扣案之玩具手槍二支經送內政部警政署刑事警察局鑑驗：「（一）壹支（槍枝
      管制編號：0000000000）認係仿ＣＯＬＴ廠半自動手槍製造之金屬
      玩具手槍滑套、槍身及土造槍管半成品組合而成，惟滑套與槍身分離，且不具
      復進簧，依現狀，認不具殺傷力（二）壹支（槍枝管制編號：0000000
      000）認係仿ＢＥＲＥＴＴＡ廠半自動手槍外型製造之金屬玩具手槍以填充
      體為發射動力，惟發射動能甚微，都不具殺傷力」等情，此有內政部警政署刑
      事警察局八十九年六月七日刑鑑字第六九０五六鑑驗通知書乙份可按，是依上
      開鑑定通知書，扣案之槍枝二支確為仿ＧＯＬＴ廠半自動手槍及仿ＢＥＲＥＴ
      ＴＡ廠半自動手槍之玩具手槍而製造之手槍，然依現狀，尚未具有殺傷力。又
      經本院依職權函查內政部警政署刑事警察局前開扣案之槍枝是否可採改造為具
      有殺傷力之槍枝，據該局函覆稱：「（一）壹支，槍枝管制編號000000
      0000手槍，認係仿ＧＯＬＴ廠半自動手槍製造之金屬玩具手槍滑套及槍身
      ，如欲改造為具有殺傷力之槍枝，仍須適用之槍管復進簧、槍管故等銷等零件
      ，方能得以組合成槍枝，至於組合成之槍枝是否具有殺傷力，應視鑑驗後而定
      （二）壹支，槍枝管制編號0000000000手槍，認係仿ＢＥＲＥＴＴ
      Ａ廠半自動手槍外型製造之金屬玩具手槍以填充體為發射動力，供發射直徑６
      ＭＭ彈丸使用，發射動力甚微。如欲加強其發射動力至足以穿入人體皮肉內層
      之動能（二十焦耳／平方公尺）或改造為以打擊底火引爆子彈內火藥為發射動
      力之槍枝，需大幅更換槍枝之儲氣裝置或擊發機構，依實務經驗，此改造程序
      顯屬不易」等語，此有該局九十一年七月十一日刑鑑字第０九一０一七四０七
      八號函乙份可稽，依上開函文可知，扣案之槍枝二支雖程序上不易改造成具有
      殺傷力之手槍，然仍屬可改造成具有殺傷力之手槍一事，應以認定。
（二）又被告於偵訊時對伊有請綽號「裕仔」之男子幫其製造槍管及手槍等情皆坦承
      不諱，其供稱：「（提示扣案槍管三支，都是自己製造？）是拜託朋友以車床
      來製造，是在查獲前六、七個月製造的，是查獲前一星期拿來給我的」、「（
      朋友在何處製造？）是朋友在前鎮車床工廠製造的」、「（做槍管何用？）是
      裝在被扣二支槍上面，就是將槍機拿下來滑套反面打ＢＢ彈用的固定部分取下
      ，然後裝上槍管使用」等語（均見九十年十二月四日偵訊筆錄）。衡情，倘被
      告前揭槍枝非被告請綽號「裕仔」之男子製造，其為何對製造之過程瞭解甚多
      ？佐以，如前所述，上開槍枝依現狀皆未具有殺傷力，倘如被告所辯稱其購買
      槍枝係為防身之用，則為何被告會購買無具殺傷力之槍枝？是被告事後翻異其
      詞，辯稱扣案物品係其所購買云云，顯係卸責之詞。本件事證明確，被告犯行
      至堪認定，應予依法論科。
三、核被告所為，係犯槍砲彈藥刀械管制條例第十一條第五項、第一項之未經許可製
    造可發射子彈具有殺傷力之玩具手槍未遂罪。被告與綽號「裕仔」之成年男子二
    人間就上開犯行，有犯意聯絡及行為分擔，均為共同甲犯。又被告製造手槍後持
    有之低度行為及持有槍枝之主要組成零件（槍管係槍枝之主要組成零件，參見內
政部於八十六年十一月二十四日以台（八六）內警字第八六七０六八三號公告）
    之低度行為，均應為製造之高度行為所吸收，不另論罪。被告同時製造手槍二枝
    ，所侵害者為社會法益，應為單純一罪，又被告未經許可，著手製造可發射子彈
    具有殺傷力之改造手槍，止於未遂，應依刑法第二十六條前段規定，減輕其刑。
四、原審因依槍砲彈藥刀械管制條例第十一條第一項、第五項，刑法第十一條前段、
    第二十八條、第二十六條前段、第四十二條第二項、第三十八條第一項第一款、
    第二款，罰金罰鍰提高標準條例第二條，現行法規所定貨幣單位折算新臺幣條例
    第二條之規定，並審酌手槍屬高度危險物品，擅自製造並持有該物影響社會治安
    甚鉅，動輒可致人傷亡且嗣後飾詞圖卸，否認犯行，惟念扣案之槍枝二支尚未具
    殺傷力，所生之危害不大等一切情狀，量處有期徒刑肆年，併科罰金新臺幣伍萬
    元，並就併科罰金部分，諭知罰金如易服勞役，以新臺幣玖佰元即銀元參佰元折
    算壹日。至扣案之槍管三支為手槍主要組成零件係違禁物，應依刑法第三十八條
    第一項第一款沒收。扣案之玩具手槍二支，因不具殺傷力而非違禁物，但為被告
    所有並為犯罪之工具，應依刑法第三十八條第一項第二款沒收之。認事用法，核
    無不合，量刑亦屬妥適。被告上訴意旨，仍執前詞，否認製造玩具手槍，指摘原
    判決不當，為無理由，應予駁回。
據上論結，應依刑事訴訟法第三百六十八條，判決如主文。
本案經檢察官鄭文貴到庭執行職務。
中      華      民      國    九十一   年   十二      月     二十五     日
                              臺灣高等法院高雄分院刑事第九庭
                                  審判長法官  張明松
                                        法官  江泰章
                                        法官  任森銓
右甲本證明與原本無異。
如不服本判決應於收受本判決後十日內向本院提出上訴書狀，其未述上訴理由者，
並得於提起上訴後十日內向本院補提理由書狀（均須按他造當事人之人數附繕本)「
切勿逕送上級法院」。
                                      書記官  施耀程
中    華    民    國     九十一     年      十二      月     二十六     日
附錄：本案論罪科刑法條
槍砲彈藥刀械管制條例第十一條
未經許可，製造、販賣或運輸第四條第一項第一款所稱其他可發射金屬或
子彈具有殺傷力之各式槍砲者，處五年以上有期徒刑，併科新臺幣一千萬
元以下罰金。
未經許可，轉讓、出租或出借前項所列槍砲者，處三年以上十年以下有期
徒刑，併科新臺幣七百萬元以下罰金。
意圖供自己或他人犯罪之用，而犯前二項之罪者，處無期徒刑或七年以上
有期徒刑，併科新臺幣一千萬元以下罰金。
未經許可，持有、寄藏或意圖販賣而陳列第一項所列槍砲者，處一年以上
七年以下有期徒刑，併科新臺幣七百萬元以下罰金。
第一項至第三項之未遂犯罰之。
                                                                        Ｆ
